【裁判字號】    97,聲,53
【裁判日期】    970318
【裁判案由】    變換提存物
【裁判全文】
臺灣苗栗地方法院民事裁定                97年度聲字第53號
聲  請  人  桃園縣平鎮市農會
法定代理人  甲○○
相  對  人  乙○○
                        號
上列當事人間聲請變換提存物事件，本院裁定如下：
    主    文
本院九十六年度存字第九七一號提存事件，聲請人所提存之擔保
物：合作金庫可轉讓定期存單參紙，面額計新臺幣貳佰伍拾萬元
（面額新臺幣壹佰萬元貳紙，號碼：J0000000號、J0000000號，
面額新臺幣伍拾萬元壹紙，號碼：H0000000號），准予變換為同
面額之合作金庫可轉讓定期存單參紙（面額新臺幣壹佰萬元貳紙
，號碼：J0000000號、J0000000號，面額新臺幣伍拾萬元壹紙，
號碼：H0000000號）。
聲請程序費用由聲請人負擔。
    理    由
一、按供擔保之提存物或保證書，除得由當事人約定變換外，法
    院得依供擔保人之聲請，以裁定許其變換；民事訴訟法第10
    5 條第1 項定有明文。又依同法第106 條所定，前開第105
    條關於變換提存物之規定，於其他依法令供訴訟上之擔保者
    ，準用之。
二、聲請意旨略以：聲請人與相對人間請求清償借款事件，聲請
    人前遵本院96年度裁全字第1444號民事裁定，為擔保假扣押
    之執行，曾提供合作金庫可轉讓定期存單3 紙，面額計新臺
    幣（下同）250 萬元（面額100 萬元2 紙，號碼：J0000000
    號、J0000000號，面額50萬元1 紙，號碼：H0000000號）為
    擔保，並經本院以96年度存字第971 號事件提存在案。茲因
    前揭存單均將到期，為此聲請以同面額之合作金庫可轉讓定
    期存單3 紙（面額100 萬元2 紙，號碼：J0000000號、J000
    0000號，面額50萬元1 紙，號碼：H0000000號）變換之等語
    。
三、聲請人主張前揭事實，業據其提出本院96年度存字第971 號
    提存書及國庫保管品收受證明書、合作金庫可轉讓定期存單
    3 紙（卷第3 至7 頁）等件為證，並經本院依職權調閱上開
    卷宗及本院96年度裁全字第1444號卷宗查明屬實。經核聲請
    人聲請許其變換之擔保金，與本院96年度裁全字第1444號裁
    定所示之擔保金額相當，於擔保相對人因假扣押所受損害之
    權益並無影響，其聲請為有理由，應予准許。
四、依民事訴訟法第105 條第1 項、95條、第81條第1 款，裁定
    如主文。
中    華    民    國    97    年    3     月    18    日
                  民事庭法  官  黃怡玲
以上正本係照原本作成。
如不服本裁定應於送達後10日內向本院提出抗告狀，並繳納抗告
費新臺幣1,000元。
                        書記官  劉依緹
中    華    民    國    97    年    3     月    18    日


司法院資訊處製作；財團法人民間司法改革基金會備份。
